Inventaris van de archieven van de Stichting Nederlands Instituut voor Toegepast Huishoudkundig Onderzoek te Wageningen, en voorgangers 1955-1978
Nationaal Archief, Den Haag
Kant en klaar maaltijden. Voedingswaarde en kosten van in de handel gebrachte kant en klaar maaltijden vergeleken met die van maaltijden volgens huishoudelijk recept bereid, 1973 80
Diepvriesmaaltijdcomponenten. Voedingswaarde en organoleptische kwaliteiten van diepvriesmaaltijdcomponenten en de invloed van drie verwarmings-methoden op deze eigenschappen, 1971 80
Diepvriesmaaltijden, 1968 80
Onderzoek naar de invloed van de bereidingswijze op de verwijdering van radio-actief materiaal bij andijvie, 1965 29
Pascha, C.N. Overzicht betreffende de grootkeukens in Nederland, 1970 83
Poelstra-ten Have e.a., M. De verwijdering van radio-actieve besmetting van enige groenten door wassen en koken, 1969 80
Pothof e.a., H.B.M. Het bereiden van maaltijden in een "automatische" oven, 1968 80
Gedeeltelijk voorkoken van enige groenten ter vervanging van het blancheren vóór invriezen, 1969 80
Schimmel, F.M. Verpakkingsmaterialen, 1965 32
Blancheren, bevriezen en bewaren, 1965 32
Weits, J. De invloed van bruinbrood op de calciumstofwisseling van kinderen, 1961 31
Onderzoek naar het temperatuursverloop in verschillende vleessoorten tijdens en na het bak- en braadproces, 1966 29
Weits e.a., J. Vergelijkend onderzoek van enkele blancheermethoden, 1963 29
Het thiamine-, riboflarine- en ascorbinezuurgehalte van groenten bereid op grote keukenschaal en huishoudelijke schaal, 1965 32
Onderzoek naar de menupatronen op Noord-Beveland, 1966 29
Willinge Prins-Visser, C.W. Verslag kadercursussen diepvriezen in de huishouding, 1956-1958 32
Beschrijving van de series en archiefbestanddelen
- STICHTING LANDBOUWHUISHOUDKUNDIG ONDERZOEK (7-3-1955-4-8-1966)
  - STUKKEN EN SERIËN VAN ALGEMENE AARD, A.
    - Stukken betreffende de instelling, de opheffing, de organisatie en de taak van het instituut, 1955-1966; 1; 1 omslag
    - Stukken betreffende de eerste steenlegging, 1959; 2; 1 omslag
    - Jaarverslagen van het Instituut. Gedrukt., 1961-1962; 3; 1 omslag
      De verslagen over de jaren 1963-1967 ontbreken
    - Verslagen van besprekingen met de Directie van de Landbouw van het Ministerie. Getypt, 1958-1961; 4; 1 omslag
    - Notulen van Bestuursvergaderingen. Gestencild, 1961-1966; 5-6; 2 omslagen
      - 1961-1963, 5
      - 1964-1966, 6
    - Postagenda's, 1958-1966; 7-23; 17 delen
      - 1 januari 1958 - 10 juni 1958, 7
      - 11 juni 1958 - 31 december 1958, 8
      - 1 januari 1959 - 13 juni 1959, 9
      - 14 juni 1959 - 31 december 1959, 10
      - 1 januari 1960 - 1 juli 1960, 11
      - 2 juli 1960 - 31 december 1960, 12
      - 1 januari 1961 - 30 juni 1961, 13
      - 1 juli 1961 - 31 december 1961, 14
      - 1 januari 1962 -18 april 1962, 15
      - 19 april 1962-31 december 1962, 16
      - 1 januari 1963 - 10 juni 1963, 17
      - 11 juni 1963 - 31 december 1963, 18
      - 1 januari 1964 - 17 juli 1964, 19
      - 18 juli 1964 - 31 december 1964, 20
      - 1 januari 1965 - 5 juli 1965, 21
      - 6 juli 1965 - 31 december 1965, 22
      - 1 januari 1966 - 3 augustus 1966, 23
  - STUKKEN EN SERIËN VAN BIJZONDERE AARD, B.
    - Algemeen, a.
      - Verslagen projectenadministratie van het Instituut. Gestencild., 1957-1966; 24; 2 omslagen
        De verslagen over de jaren 1960-1962 ontbreken
      - Werkprogramma's van het Instituut. Gestencild, 1961-1966; 25; 2 omslagen
    - Onderzoek, b.
      - Praktijkverslagen van praktikanten. Gestencild, 1964-1966; 26; 1 omslag
      - Stukken betreffende de opzet en ontwikkeling van kunststofetikettering, 1959-1964; 27; 1 omslag
      - Stukken betreffende de grootkeuken, 1961-1966; 28; 1 omslag
      - Rapporten. Gestencild en gedrukt, 1956-1966; 29; 1 omslag
    - Voorlichting, c.
      - Stukken betreffende de Werkgroep Documentatie en Informatie, 1964-1967; 30; 1 omslag
      - Stukken betreffende de huishoudelijke voorlichting in Nederland, 1957; 31; 1 omslag
      - Publikaties. Gestencild, 1957-1966; 32; 2 omslagen
- STICHTING INSTITUUT VOOR HUISHOUDKUNDIG ONDERZOEK (4-8-1966 - 7-3-1968)
  - STUKKEN EN SERIËN VAN ALGEMENE AARD, A.
    - Stukken betreffende de instelling, de opheffing, de organisatie en de taak van het Instituut, 1963-1966; 33; 1 omslag
    - Notulen van Bestuursvergaderingen. Gestencild, 1967; 34; 1 omslag
    - Postagenda's, 1966-1968; 35-38; 4 delen
      - 4 augustus 1966 - 31 december 1966, 35
      - 1 januari 1967 - 29 juni 1967, 36
      - 30 juni 1967 - 31 december 1967, 37
      - 1 januari 1968 - 7 maart 1968, 38
  - STUKKEN EN SERIËN VAN BIJZONDERE AARD, B.
    - Algemeen, a.
      - Verslag projectenadministratie van het Instituut. Gestencild, 1967; 39; 1 omslag
      - Werkprogramma's van het Instituut. Gestencild, 1966-1967; 40; 1 omslag
    - Onderzoek, b.
      - Praktijkverslagen van praktikanten. Gestencild, 1967-1968; 41; 1 omslag
      - Stukken betreffende het onderzoek naar radioactief bestraalde levensmiddelen, 1964-1968; 42; 1 omslag
      - Stukken betreffende het onderzoek naar smaakverschil van vleeswaren met verschillend zoutgehalte, 1966-1967; 43; 1 omslag
      - Stukken betreffende het onderzoek naar vaatspoel (was)machines, 1963-1968; 44; 1 omslag
      - Stukken betreffende het onderzoek naar de International Electrotechnical Commission (IEC)-norm voor warmwaterreservoirs, 1966-1968; 45; 1 omslag
      - Stukken betreffende het onderzoek naar de International Electrotechnical Commission (IEC)-norm voor strijkijzers, 1965-1969; 46; 1 omslag
      - Stukken betreffende het onderzoek van pannensets, 1966-1969; 47; 1 omslag
      - Rapporten. Gestencild, 1967; 48; 1 omslag
    - Voorlichting, c.
      - Tekst van een lezing gehouden door de directeur. Gestencild, 1967; 49; 1 omslag
      - Publikaties. Gestencild en gedrukt, 1966-1968; 50; 1 omslag
    - Personeel, d.
      - Stukken betreffende de personeelsformatie van het Instituut, 1966; 51; 1 omslag
      - Agenda's en notulen van de vergaderingen van de dienstcommissie van het Instituut. Gestencild, 1966-1967; 52; 1 omslag
- STICHTING NEDERLANDS INSTITUUT VOOR TOEGEPAST HUISHOUDKUNDIG ONDERZOEK (7-3-1968-18-9-1978)
  - STUKKEN EN SERIËN VAN ALGEMENE AARD, A.
    - Stukken betreffende de instelling, de opheffing, de organisatie en de taak van het Instituut, 1969-1978; 53; 1 omslag
    - Jaarverslagen van het Instituut. Gestencild, 1968-1971; 54; 1 omslag
    - Notulen van Bestuursvergaderingen, 1968-1973; 55; 1 omslag
    - Stukken betreffende het archiefbeheer, 1965-1975; 56; 1 omslag
    - Stukken betreffende leden van de Raad van Advies, 1966-1971; 57; 1 omslag
    - Notulen van de vergaderingen van de Raad van Advies, 1970-1972; 58; 1 omslag
    - Notulen van de vergaderingen van de Werk-commissies van de Raad van Advies, 1970-1972; 59; 1 omslag
    - Postagenda's, 1968-1973; 60-64; 5 delen
      - 7 maart 1968 - 31 december 1968, 60
      - 1969, 61
      - 1970, 62
      - 1971, 63
      - 1 januari 1972-21 maart 1973, 64
  - STUKKEN EN SERIËN VAN BIJZONDERE AARD, B.
    - Algemeen, a.
      - Verslagen projectenadministratie van het Instituut. Gestencild, 1968-1973; 65; 3 omslagen
      - Werkprogramma's van het Instituut. Gestencild, 1968-1972; 66; 2 omslagen
    - Onderzoek, b.
      - Praktijkverslagen van praktikanten. Gestencild, 1968-1972; 67; 2 omslagen
      - Stukken betreffende de International Electrotechnical Commission (IEC) (normen voor vaatmachines en diepvriezers), 1968-1969; 68; 1 omslag
      - Stukken betreffende het onderzoek van vezelige vloerbedekking, 1962-1968; 69; 1 omslag
      - Stukken betreffende de funktionele gebruikseigenschappen van textiel, 1967-1970; 70; 1 omslag
      - Stukken betreffende een vergelijkend onderzoek naar de voedingswaarde en organoleptische eigenschappen van drie soorten verse, en op zes verschillende wijzen geconserveerde groenten, 1969; 71; 1 omslag
      - Stukken betreffende het onderzoek naar de keuring van doperwten, 1968; 72; 1 omslag
      - Stukken betreffende het onderzoek naar distributiesystemen voor maaltijden, 1970-1971; 73; 1 omslag
      - Stukken betreffende de mechanische en chemische slijtage van textiel ten gevolge van wassen en gebruik, 1965-1969; 74; 1 omslag
      - Stukken betreffende de invloed van vuilsoorten op de slijtage van textiel en de blekende werking van perboraat-bevattende wasmiddelen, 1968-1970; 75; 1 omslag
      - Stukken betreffende de invloed van enzymen-bevattende wasmiddelen op textiel, 1968-1971; 76; 1 omslag
      - Stukken betreffende een onderzoek van konsumenten over elektrische huishoudlijke apparaten, 1967-1969; 77; 1 omslag
      - Stukken betreffende een onderzoek van keukens, 1972-1973; 78; 1 omslag
      - Stukken betreffende een onderzoek naar de bereiding van voedsel met gebruikmaking van stoom-injectieapparatuur, 1968; 79; 1 omslag
      - Rapporten. Gestencild en gedrukt, 1968-1973; 80; 2 omslagen
    - Voorlichting, c.
      - Teksten van lezingen en artikelen van medewerkers van het Instituut. Getypt, 1965-1974; 81; 1 omslag
      - Stukken betreffende de N.I.T.H.O.-ringband, 1971-1972; 82; 1 omslag
      - Publikaties. Gestencild en gedrukt, 1965-1972; 83; 1 omslag
    - Personeel, d.
      - Notulen van de vergaderingen van de dienstcommissie, 1968-1971; 84; 1 omslag